

# **JULIEN FROGER**

#### CONTACT

12 route de brénat 16730 Fléac



06-50-17-32-57



julien.froger@histoire-de-vie.fr



Permis B + véhicule



02-08-1984

#### **COMPÉTENCES**



Maintenance informatique

Windows

Linux

Mac OSX

Réparation & Maintenance copieur/imprimante

Optimisation hardwar

Préparation poste informatique

Assistance à distance



Configuration réseaux

Installation & configuration équipement réseaux

Installation & configuration serveur de stockage

reenas



Développement Front-End

HTML 5/CSS

SASS

Javascrip

Reac



Développement Back-End

Conception d'une API REST

Gestion des données utilisateurs

Gestion de la base de données

#### LOISIRS











### **QUI SUIS-JE?**

Autodidacte dans l'âme, l'informatique a toujours été une passion, même après 15 ans d'expérience dans ce monde.

Dans le but de renforcer mes compétences, j'ai pris l'initiative de me lancer dans l'apprentissage du développement web.



#### **FORMATION**

► AVRIL-OCTOBRE 2019 OPENCLASSROOMS

Développement d'une interface utilisateur Développement de base de données Développement d'API

► 2002 - 2004 CAP MAINTENANCE DE MATERIEL BUREAUTIQUE

Montage & configuration d'un poste informatique Réparation & maintenance d'un copieur Mise en place d'un réseau



### **EXPÉRIENCES PROFESSIONNELLES**

**► 2015 - 2018 GÉRANT EIRL** 

Vente & maintenance de matériel informatique Mise en place d'infrastructure réseau & du parc informatique Assistance à distance Initiation à l'outil informatique & ses logiciels

**► 2014 - 2015 CHEF OPÉRATEUR (LGV)** 

Identification des câbles d'alimentation et de données Création des outils de gestion Saisie & impression des identifiants

► 2008 - 2014 DIVERSES MISSIONS D'INTERIM

Travaux public Métallurgie Spectacle Etc...

# B

## **INFORMATIONS COMPLÉMENTAIRES**



MICROSOFT WORD

GOOGLE ADS



ADOBE ACROBAT READER





